臺灣新竹地方法院刑事判決　　　　　　　 93年度易字第314號
公　訴　人　臺灣新竹地方法院檢察署檢察官
被 　　 告　乙○○
上列被告因違反毒品危害防制條例案件，經檢察官提起公訴（93
年度毒偵字第423號），及移送併案審理（94年度毒偵字第157號
、第483號），本院依簡式審判程序判決如下：
    主  文
乙○○連續施用第二級毒品，累犯，處有期徒刑伍月，如易科罰
金，以佰元折算壹日。扣案之第二級毒品安非他命包（毛重
壹點陸公克）及殘渣袋壹個沒收銷燬之；吸食器組沒收之。
    事  實
一、乙○○前於民國85年間因偽造文書案件，經台灣高等法院以
    86年度上更一字第1222號撤銷改判有期徒刑8 月，並經最高
    法院以88年度台上字第2431號駁回上訴確定，且於88年9 月
    7日入監服刑，甫於89年5月1日縮短刑期執行完畢出監。
二、乙○○前於91年間因施用毒品案件，經本院以91年度毒聲字
    第405 號裁定送觀察、勒戒後，認無繼續施用毒品傾向，經
    臺灣新竹地方法院檢察署檢察官以91年度毒偵緝字第140 號
    及91年度毒偵字第1329號為不起訴處分確定。詎乙○○仍不
    知戒斷毒癮，於觀察、勒戒執行完畢釋放後五年內，仍基於
    施用第二級毒品安非他命之概括犯意，自93年4月9日晚上10
    時許採尿時起回溯前96小時內之某時起，迄94年2月4日上午
    8 時50分許採尿回溯前96小時內之某時止，在新竹縣峨眉鄉
    ○○村○鄰○○路331號前廣場及新竹市科學園區旁之科湖溪
    等處，以將安非他命置於玻璃球吸食器內燒烤吸食煙氣之方
    式，連續施用第二級毒品安非他命多次，嗣為警分於93 年4
    月9日晚上9時30分許，在新竹縣峨眉鄉○○村○鄰○○路331
    號前；於94年1月13日下午1時30分許，在新竹市○區○○路
    1 段89巷口；於94年2月3日晚上11時55分許，在新竹市○○
    路○段89巷107之2號等處查獲，並扣得第二級毒品安非他命
    3包（毛重1.6公克）、供施用毒品之吸食器3組及殘渣袋1個
    ，並均經接受採尿送驗，均呈安非他命之陽性反應，始悉上
    情。
二、案經新竹縣警察局竹東分局報告臺灣新竹地方法院檢察署檢
    察官偵查起訴及新竹市警察局第二分局報告臺灣新竹地方法
    院檢察署檢察官移送併案審理。
    理  由
一、本件被告乙○○所犯違反毒品危害防制條例第10 條第2項施
    用第二級毒品罪，係非死刑、無期徒刑、最輕本刑為3 年以
    上有期徒刑之罪，被告於本院準備程序進行中，就被訴事實
    為有罪之陳述，經本院合議庭認合於刑事訴訟法第273條之1
    第1項之規定，裁定進行簡式審判程序，合先敘明。
二、訊據被告乙○○對於右揭時、地連續施用第二級毒品安非他
    命之事實，於本院審理時坦承不諱（參本院94年3 月15日之
    審判筆錄），復有第二級毒品安非他命3包（毛重1.6公克）
    、供施用毒品之吸食器3組及殘渣袋1個扣案可稽。且其分於
    93 年4月9日、94年1月13日及94年2月4日為警查獲時所採集
    之尿液，經送檢驗結果，均呈安非他命之陽性反應，有昭信
    科技顧問股份有限公司於93年4 月29日之濫用藥物陽性檢體
    檢驗報告乙份、新竹市衛生局93年7 月14日衛檢字第8222號
    、94年1月20日衛檢字第815號不法藥物尿液初步篩檢報告書
    2 紙、台灣檢驗科技股份有限公司94年3月2日濫用藥物尿液
    檢驗報告乙紙、新竹縣警察局竹東分局被採尿人姓名編號對
    照表、新竹市警察局辦理煙毒及麻醉藥品案尿液送驗受檢人
    真實姓名對照表暨送驗登記薄3紙（參93毒偵字第423號偵查
    卷第38、39頁及94年度毒偵字第483 號偵查卷第46、47頁）
    在卷可憑，是被告前開自白應與事實相符。
三、查「：：二、尿液中可檢出藥物成分之時效，與其施用劑量
    、施用方式、施用頻率、被採樣者飲用水量之多寡、個人體
    內代謝情況、所用檢測方法之靈敏度等因素有關，因個案而
    異。文獻有關藥物檢出之報告，亦因研究對象、實驗條件或
    研究角度等不同，結果及其呈現方式亦不同，故除參考相關
    文獻之資料，仍需依個案狀況做研判。三、依據Clarke s
    Ana lysis of Drugs and Poisons一書第三版之記述：施用
    安非他命後，總計約有施用劑量之90%在3至4 天內由尿液排
    出，在一般尿液酸鹼值下，於24小時內約有30 %的劑量以安
    非他命原形排出，在酸性尿液中，於24小時內，原形安非他
    命的排出量可增至74%，在鹼性尿液下則降至1至4%；：：四
    、另依據Vandevenne等人之文獻報導，安非他命以1000ng/m
    l為閾值，檢出陽性時間可達5天，以300ng/ml為閾值，檢出
    陽性時間可達6天。8名測試者以使用12mg海洛因靜脈注射方
    式，可檢測到嗎啡（總濃度高於或等於300ng/ ml ）之期間
    為35.3小時；Cone等人之文獻報導，分別施用單一劑量3mg
    及6mg之海洛因，可檢測到嗎啡（總濃度高於或等於300ng/m
    l ）之期間則平均分別約可達17及26小時：：」之情，業經
    行政院衛生署藥物食品檢驗局93年8月6日管檢字第09300072
    17號函示有案。又被告前於91年間因施用毒品案件，經本院
    以91年度毒聲字第405 號裁定送觀察、勒戒後，認無繼續施
    用毒品傾向，經臺灣新竹地方法院檢察署檢察官以91年度毒
    偵緝字第140 號及91年度毒偵字第1329號為不起訴處分確定
    之情，有臺灣新竹地方法院檢察署檢察官刑案資料查註紀錄
    表、全國施用毒品案件紀錄表、受觀察勒戒人毒品及前科紀
    錄簡列表及臺灣高等法院被告全國前案紀錄表附卷可稽。是
    本案被告於觀察、勒戒執行完畢釋放後五年內，再犯施用第
    二級毒品之犯行，應堪認定，自應依法論處。
四、核被告所為，係犯毒品危害防制條例第10條第2 項之施用第
    二級毒品罪。其持有第二級毒品安非他命之低度行為，應為
    施用安非他命之高度行為所吸收，不另論罪；其多次施用第
    二級毒品犯行，時間密接且犯罪構成要件相同，顯係基於概
    括犯意所為，為連續犯，應依刑法第56條之規定論以一罪，
    並依法加重其刑。又被告前於85年間因偽造文書案件，經台
    灣高等法院以86年度上更一字第1222號撤銷改判有期徒刑 8
    月，並經最高法院88年度台上字第2431號駁回上訴確定，並
    於88年9月7日入監執行，甫於89年5月1日縮短刑期執行完畢
    出監，此有臺灣新竹地方法院檢察署刑案查註紀錄表及臺灣
    高等法院被告全國前案紀錄表在卷可佐，其於5 年以內再犯
    本件有期徒刑以上之罪，為累犯，應依刑法第47條規定加重
    其刑，並遞加重之。爰審酌被告素行不佳，前已因施用毒品
    案件，經觀察、勒戒，竟不知戒斷，再度施用足以導致精神
    障礙及生命危險之成癮性毒品，足見其缺乏拒用毒品之決心
    及悔改之意，兼以施用毒品危害施用者之神經中樞，使施用
    者產生幻聽及幻想之症狀，不僅對施用者之健康產生不良之
    影響，同時因幻聽及幻想結果亦可能使施用者對周遭之人施
    暴，對公共秩序產生危害，及其施用次數，犯後坦承犯行、
    態度尚可等一切情狀，量處如主文所示之刑，併諭知易科罰
    金之折算標準。又扣案安非他命3小包（毛重1.6公克）及殘
    渣袋1 個（其內所含之毒品殘渣無法與包裝袋析離）均屬毒
    品危害防制條例管制之第二級毒品，均應依同條例第18條第
    1項前段沒收銷燬之。至供施用毒品所用之吸食器3組，均為
    被告所有，業經被告於本院審理時供陳在卷，爰依刑法第38
    條第1項第2款宣告沒收。
五、至被告自93年4月9日晚上10時許採尿時起，迄94年2月4日上
    午8 時50分許採尿回溯前96小時內之某時止，施用第二級毒
    品安非他命之犯行（即94年度毒偵字第157號、第483號之併
    案部分），此部分初未經檢察官起訴，然與本件起訴施用安
    非他命毒品部分有連續犯之裁判上一罪關係，並經公訴檢察
    官於本院準備程序及簡式審判程序時以言詞擴張此部分之犯
    罪事實，本院自應併予審理，附此敘明。
據上論斷，應依刑事訴訟法第273條之1第1 項、299條第1項前段
，毒品危害防制條例第10條第2項、第18條第1項前段，刑法第11
條前段、第56條、第47條、第41條第1項、第38條第1項第2款，
罰金罰鍰提高標準條例第2條，判決如主文。
本案經檢察官甲○○到庭執行職務。
中　　華　　民　　國　　94　　年　　4　　 月　　1 　　日
　　　　　　　　　刑事第一庭    法　官　彭淑苑
以上正本證明與原本無異。
如不服本判決，應於判決送達後10日內，向本院提出上訴狀。
中　　華　　民　　國　　94　　年　　4　　 月　　1 　　日
　　　　　　　　　　　　        書記官  李佩真
附錄本案論罪科刑法條
毒品危害防制條例第10條第2項
施用第二級毒品者，處 3 年以下有期徒刑。
